【裁判字號】    98,訴,1827
【裁判日期】    981030
【裁判案由】    毒品危害防制條例等
【裁判全文】
臺灣臺北地方法院刑事判決              98年度訴字第1827號
公  訴  人  臺灣臺北地方法院檢察署檢察官
被      告  乙○○
                    （現羈押於臺灣臺北看守所）
上列被告因違反毒品危害防制條例等案件，經檢察官提起公訴（
98年度偵字第23241號、98年度毒偵字第2904號、第2996號），
被告於準備程序進行中，就被訴事實為有罪之陳述，本院改行簡
式審判程序審理，判決如下：
    主  文
乙○○施用第一級毒品，貳罪，均累犯，各處有期徒刑拾月。又
竊盜，累犯，處有期徒刑肆月。應執行有期徒刑壹年捌月。
    事  實
一、(一)乙○○前因施用第二級毒品案件，經本院裁定強制戒治，
      於民國90年6月28日停止其處分出監。復因施用第一級毒
      品案件，經本院於93年9月27日以93年度訴字第1051號判
      處有期徒刑9月確定。再因：1.竊盜案件，經本院於96年
      10月23日以96年度簡字第3024號判決有期徒刑6月確定；
      2.施用第一級毒品案件，經本院於97年6月23日以96年度
      訴字第1456號判處8月確定，上開1.、2.部分嗣經定應執
      行之刑有期徒刑1年確定，於98年4月25日縮短刑期期滿。
    (二)詎仍不知悛悔，基於施用第一級毒品海洛因（下稱海洛因
      ）之各別犯意：
      1.於98年9月4日上午某時，在臺北市○○路某處，以將海
        洛因摻水後置入注射針筒內注射血管之方式，施用海洛
        因1次。
      2.於98年9月21日晚間某時，在臺北市龍山寺捷運站廁所
        內，以將海洛因摻水後置入注射針筒內注射血管之方式
        ，施用海洛因1次。
    (三)另於98年9月30日下午4時許，騎乘車牌號碼DWJ-898號輕
      型機車，在臺北市信義區○○○路○段410號前，見停放該
      處之車牌號碼9231-RR號自用小貨車2邊車窗均未關，車門
      亦未上鎖，即意圖為自己不法之所有，基於竊盜之犯意，
      伸手深入車內，竊取丙○○所有之Porter黑色側背包1 只
      （內有手機1支、皮夾1個、鑰匙1串、信用卡5張、身分證
      、健保卡、駕駛執照及行車執照等物）及甲○○所有之
      Apple Mac Air筆記型電腦1臺、Nikon D80單眼數位相機1
      臺、咖啡色側背包1只（內有手機1支、皮夾1只、零錢包1
      只、現金新臺幣4,000元、信用卡1張、身分證、健保卡、
      駕駛執照及行車執照等物），得手後欲離開現場之際，旋
      為丙○○、甲○○發覺，上前攔阻並報警查獲。
    (四)嗣警於98年9月5日、98年9月22日分別採集其尿液送驗，
      結果均呈「嗎啡陽性」反應。
二、案經丙○○、甲○○訴由臺北市政府警察局信義分局及臺北
    市政府警察局萬華分局分別報告臺灣臺北地方法院檢察署檢
    察官偵查起訴。
    理  由
甲、程序部分：
一、被告乙○○所犯係死刑、無期徒刑、最輕本刑為3年以上有
    期徒刑以外之罪，其於準備程式就前揭被訴事實為有罪之陳
    述，經告知簡式審判程式之旨，並聽取其與公訴人之意見後
    ，本院認無不得或不宜改依簡式審判程式進行之處，爰依刑
    事訴訟法第273條之1第1項、第284條之1，裁定由受命法官
    獨任進行簡式審判程式。
乙、實體部分：
一、上開犯罪事實，業據被告於本院審判中坦承不諱，其尿液經
    2次檢驗，均呈「嗎啡陽性」反應，此有尿液檢體委驗單2紙
    、臺灣尖端先進生技醫藥股份有限公司98年9月11日、98 年
    10月2日濫用藥物檢驗報告各1份附卷；另就竊盜部分，亦據
    告訴人丙○○及甲○○於警詢時指述綦詳，並有贓物認領保
    管單2紙、失竊物品照片12張在卷可考，堪認其自白與事實
    相符。又其前有如犯罪事實欄所示之強制戒治執行完畢後5
    年內再施用毒品等情，有臺灣高等法院被告前案紀錄表1份
    在卷可參。本件事證明確，被告本件施用第一級毒品之犯行
    ，以及竊盜之犯行，均堪以認定。
二、(一)查海洛因屬毒品危害防制條例第2條第2項第1款所列之第
      一級毒品，核被告事實欄一、(二)所為，分係犯毒品危害防
      制條例第10條第1項之施用第一級毒品罪；事實欄一、(三)
      所為，係犯刑法第320條第1項之竊盜罪。
    (二)其持有第一級毒品進而施用，持有之低度行為均為施用之
      高度行為所吸收，均不另論罪。
    (三)又其所犯如上所述各罪，犯意各別，行為互殊，均應予分
      論併罰。
    (四)查被告前因1.竊盜案件，經本院於96年10月23日以96年度
      簡字第3024號判決有期徒刑6月確定；2.施用第一級毒品
      案件，經本院於97年6月23日以96年度訴字第1456號判處8
      月確定，上開1.、2.部分嗣經定應執行之刑有期徒刑1年
      確定，於98年4月25日縮短刑期期滿，有臺灣高等法院被
      告前案紀錄表1份附卷可稽，其於前開有期徒刑執行完畢
      後5年內，故意再犯本件有期徒刑以上之罪，均為累犯，
      各應依法加重其刑。
    (五)爰審酌被告有構成累犯之前科累累已如前述，仍不知戒絕
      毒品，復一再耽溺於戕身之物，且因貪圖小利，見他人自
      小貨車車窗未關，車門未上鎖，竟伸手入內竊取他人皮包
      等物，幸行竊後旋為告訴人所發現，得以追回贓物，未造
      成告訴人過大之損失，並其犯後坦白承認，態度良好等犯
      罪之動機、目的、手段及所生之危險或損害等一切情狀，
      各量處如主文所示之刑，並定其應執行之刑。
三、據上論斷，應依刑事訴訟法第273 條之1 第1 項、第299 條
    第1項前段，毒品危害防制條例第10條第1項，刑法第11 條
    前段、第320條第1項、第47條第1項、第51條第5款、刑法施
    行法第1條之1，判決如主文。
本案經檢察官徐則賢到庭執行職務
中    華    民    國    98    年    10    月    30    日
                  刑事第十三庭  法  官  李貞瑩
以上正本證明與原本無異。
如不服本判決應於收受送達後10日內向本院提出上訴書狀，並應
敘述具體理由；其未敘述上訴理由者，應於上訴期間屆滿後20日
內向本院補提理由書（均須按他造當事人之人數附繕）「切勿逕
送上級法院」。
                                書記官  陳鳳瀴
中    華    民    國    98    年    11    月     4    日
附錄本案論罪科刑法條全文
毒品危害防制條例第10條
施用第一級毒品者，處 6 月以上 5 年以下有期徒刑。
施用第二級毒品者，處 3 年以下有期徒刑。
中華民國刑法第320條（普通竊盜罪、竊佔罪）
意圖為自己或第三人不法之所有，而竊取他人之動產者，為竊盜
罪，處5  年以下有期徒刑、拘役或 5 百元以下罰金。
意圖為自己或第三人不法之利益，而竊佔他人之不動產者，依前
項之規定處斷。
前二項之未遂犯罰之。


司法院資訊處製作；財團法人民間司法改革基金會備份。
